臺灣高等法院刑事判決
110年度上更一字第33號
上  訴  人  
即  被  告  連晟妤



指定辯護人  本院公設辯護人郭書益
上列上訴人即被告因違反毒品危害防制條例案件，不服臺灣宜蘭
地方法院108年度訴字第288號，中華民國108年12月25日第一審
判決（起訴案號：臺灣宜蘭地方檢察署108年度偵字第4161號、1
08年度偵字第4162號、108年度偵字第4523號），提起上訴，經
判決後，由最高法院發回更審，本院判決如下
    主  文
原判決關於乙○○犯如附表一編號1、2所示沒收、如附表一編號3
至7所示之罪，暨定應執行刑部分均撤銷。
乙○○犯如附表一編號3至7所示之罪，處如附表一編號3至7「罪名
及宣告刑」欄所示之刑及「沒收」欄所示之沒收。
乙○○犯如附表一編號1、2所示之罪，扣案及未扣案如附表一編號
1、2「沒收」欄所示之物均沒收；未扣案部分，於全部或一部不
能沒收或不宜執行沒收時，追徵其價額。
其他上訴駁回。
乙○○上開撤銷改判與上訴駁回部分，應執行有期徒刑伍年。
    犯罪事實
一、乙○○明知甲基安非他命為毒品危害防制條例所規定之第二級
    毒品，不得持有、販賣，竟意圖營利，基於販賣第二級毒品
    甲基安非他命之各別犯意，以其所持用如附表一「被告使用
    手機門號」欄所示之行動電話作為聯繫販毒之工具，於附表
    一各編號所示時間、地點，以附表一各編號所示之交易方式
    ，販賣附表一各編號所示之價格、數量之第二級毒品甲基安
    非他命予張環麟、臧銳遠、葉柏偉、黃澄瑋（各次販賣對象
    、聯絡及交易時間、地點及交易方式、價格、數量等，詳如
    附表一各編號所示）。嗣經員警接獲線報，於108年7月23日
    16時40分許持拘票拘提時附帶搜索，並於翌（24）日6時13
    分許持搜索票至上開居處執行搜索，扣得如附表二編號1、3
    至7所示之物(附表二編號2、8等物，與本案無關)，而查悉
    上情。
二、案經宜蘭縣政府警察局移送臺灣宜蘭地方檢察署檢察官偵查
    起訴。
    理  由
一、證據能力部分：本判決以下援引之審判外供述證據以及書證
    ，本案當事人於本院審理時均未爭執其證據能力（本院卷第
    158至164、221至227頁），而該等證據經本院審酌並無違法
    取得之情況，認為適宜做為證據，自應有證據能力。
二、認定犯罪事實所憑之證據及理由：
(一)訊據被告對前揭販賣第二級毒品犯行於偵查、原審及本院審
    理時均坦承不諱（108年度偵字第4161號偵查卷，下稱偵416
    1卷，卷三第328至329頁；原審卷第32至33、86至88、131至
    132頁；本院109年度上訴字第540號卷，下稱本院前審卷，
    第120頁；本院卷第230頁），核與證人即購毒者張環麟、臧
    銳遠、葉柏偉、黃澄瑋於警詢、偵查時之證述（偵4161卷一
    第83至84、99至101頁，偵4161卷二第131至135、179至180
    頁，偵4161卷三第250頁正背面、第231頁正背面、第320頁
    正背面、第284頁正背面）大致相符；並有偵查報告書（108
    年度他字第379號卷，下稱他字卷，第2至10頁背面）、聯絡
    資訊人翻拍（他字卷第44頁）、車輛詳細資料報表（偵4161
    卷一第78、134頁，偵4161卷二第169頁）、通訊監察譯文（
    偵4161卷一第26至32頁）、現場蒐證照片（偵4161卷一第33
    至36頁）、搜索扣押筆錄（偵4161卷一第39至42、60至66頁
    ）、毒品初步鑑定報告單（偵4161卷一第43至45、69頁）、
    通聯調閱查詢單（偵4161卷一第91、133頁，偵4161卷二第1
    44、200頁）、查獲毒品案件嫌犯通聯紀錄表（偵4161卷一
    第118頁正背面，偵4161卷二第162頁正背面、第202頁正背
    面）、慈濟大學濫用藥物檢驗中心108年8月5日慈大藥字第1
    08080553號函暨所附鑑定書（偵4161卷三第383頁背面至384
    頁背面）、慈濟大學濫用藥物檢驗中心108年8月5日慈大藥
    字第108080552號函暨所附鑑定書（偵4161卷三第385頁正背
    面）、臺灣宜蘭地方法院通訊監察書（108年度偵字第4523
    號卷，下稱偵4523卷，第8至10頁背面、第13至14頁背面）
    等在卷可參；復有如附表二各編號所示之物扣案為證，足認
    被告上開任意性自白與事實相符，俱堪認定。
(二)販賣毒品屬嚴重違法行為，苟遭逮獲，後果嚴重，毒販出售
    毒品時無不小心翼翼，不敢公然為之，且甲基安非他命並無
    公定價格，並可任意分裝或增減其份量，是其各次買賣之價
    格，當亦各有差異，或隨供需雙方之資力、關係之深淺、需
    求之數量、貨源之充裕與否、販賣者對於資金之需求程度，
    以及政府查緝之態度，進而為各種不同之風險評估，而為機
    動性之調整，是其價格標準，自非一成不變，且販賣者從各
    種「價差」或「量差」或「純度」謀取利潤方式，亦有差異
    ，然其所圖利益之非法販賣行為目的，則屬相同，並無二致
    。因之販賣利得，除經被告坦承，或因帳冊記載致價量至臻
    明確外，確實難以究其原委。然按一般民眾之普遍認知，毒
    品價格非低、取得不易，且毒品交易向為政府查禁森嚴且重
    罰不寬貸，衡諸常情，倘非有利可圖，殊無必要甘冒持有毒
    品遭查獲、重罰之極大風險，無端親送至交易處所，或於自
    身住處附近交易毒品，抑或購入大量毒品貯藏之理，而平添
    為警查獲之可能。從而，除確有反證足資認定係基於某種非
    圖利本意之關係外，通常尚難因無法查悉其買進、賣出之差
    價，而諉無營利之意思，或阻卻販賣犯行之追訴，致知過坦
    承者難辭重典，飾詞否認者反得逞僥倖，而失情理之平。查
    被告為智識正常之人，本身亦曾有施用第二級毒品，復有販
    賣第二級毒品而經法院判決並執行（本院花蓮分院99年度上
    訴字第138號判決），此有本院被告前案紀錄表在卷可憑（
    本院卷第13至28頁），對於甲基安非他命交易向為檢警機關
    嚴予取締之犯罪當知悉甚稔，苟無利可圖，應無甘冒被查緝
    法辦重刑之極大風險為之，且被告於偵查、原審及本院審理
    時均坦承其確有販賣甲基安非他命與附表一各編號所示之人
    （偵4161卷三第328至329頁，原審卷第32至33、86至88、13
    1至132頁，本院前審卷第120頁，本院卷第230頁），足認被
    告如附表一各編號所示販賣第二級毒品犯行時，主觀上確實
    存有以毒品交易從中牟取不法利益之營利犯意，至為灼然。
(三)綜上，本案事證已臻明確，被告犯行洵堪認定，應予依法論
    科。　　　　
三、論罪科刑：
(一)新舊法比較：
　　按行為後法律有變更者，適用行為時之法律。但行為後之法
    律有利於行為人者，適用最有利於行為人之法律；刑法第2
    條第1項定有明文。而刑法第2條規定適用最有利於行為人之
    法律，既曰法律，自較刑之較圍為廣，比較時應就罪刑有關
    之共犯、未遂犯、連續犯、牽連犯、結合犯以及累犯加重、
    自首減輕、暨其他法定加減原因、與加減例等一切情形，綜
    其全部之結果，而為比較，再適用最有利於行為人之法律處
    斷；又比較裁判前之法律孰為有利於行為人時，應就罪刑有
    關之一切情形，比較其全部之結果，而為整個之適用，不能
    割裂而分別適用有利益之條文，最高法院27年上字第2615號
    判決可供參考。查被告行為後，毒品危害防制條例第4條、
    第17條第2項於109年1月15日經總統公布修正，並於同年7月
    15日施行(同條例第17條第1項、第19條第1項，並未修正)，
    查：
 1、修正前毒品危害防制條例第4條第2項原規定：「製造、運輸
    、販賣第二級毒品者，處無期徒刑或7年以上有期徒刑，得
    併科新臺幣1000萬元以下罰金」；修正後毒品危害防制條例
    第4條第2項則規定：「製造、運輸、販賣第二級毒品者，處
    無期徒刑或10年以上有期徒刑，得併科新臺幣1500萬元以下
    罰金。」，而提高刑度及罰金刑為「無期徒刑或10年以上有
    期徒刑，得併科新臺幣1500萬元以下罰金」。經比較新舊法
    之結果，被告行為後之法律並未較有利於被告等，依刑法第
    2條第1項前段規定，自應適用行為時即修正前毒品危害防制
    條例第4條第2項之規定處罰。
 2、修正前毒品危害防制條例第17條第2項原規定：「犯第四條
    至第八條之罪於偵查及審判中均自白者，減輕其刑」；修正
    後毒品危害防制條例第17條第2項則規定：「犯第四條至第
    八條之罪於偵查及歷次審判中均自白者，減輕其刑」，而增
    加須於「歷次」審判中均自白，始得依該條項減輕之要件。
    經比較新舊法之結果，被告行為後之法律並未較有利於被告
    ，依刑法第2條第1項前段規定，自應適用行為時即修正前毒
    品危害防制條例第17條第2項之規定。且被告就附表一編號1
    、2所示犯行，於偵查、原審及本院歷次審判中均自白，不
    論毒品危害防制條例第17條第2項修正前後，俱符合減輕其
    刑之要件，惟因上開新舊法比較適用時之整體適用原則，乃
    適用修正前毒品危害防制條例第17條第2項之規定，附此敘
    明。
(二)罪名：
 1、核被告就附表一編號1至7所為，均係犯修正前毒品危害防制
    條例第4條第2項之販賣第二級毒品罪。被告販賣而持有第二
    級毒品之低度行為，為其販賣第二級毒品之高度行為所吸收
    ，不另論罪。被告上開所犯7次販賣第二級毒品罪，犯意各
    別，行為互殊，應予分論併罰。
 2、按刑法上所謂吸收犯，係指一罪所規定之構成要件，為他罪
    構成要件所包括，因而發生吸收關係者而言。如係基於不同
    原因而持有毒品，其持有毒品之行為與不生關聯之其他行為
    間，即無高低度行為之關係可言，自不生吸收犯之問題。且
    因施用或販賣而持有毒品之行為，為不同之犯罪型態，而有
    不同之法律評價，其持有低度行為之吸收關係，以高、低度
    行為之間具有垂直關係者為限，亦即施用行為與因施用而持
    有之間，或販賣行為與因販賣而持有之間，始有各自之吸收
    關係可言，非可任意擴張至他罪犯行（最高法院105年台上
    字第2461號參照）。查被告就附表一編號1、2所示販賣第二
    級毒品甲基安非他命前而持有純質20公克以上部分，雖經臺
    灣宜蘭地院108年度訴字第264號判決判處有期徒刑10月確定
    ，惟依被告前於警詢、偵查及原審均供承所陳其所施用之毒
    品係向陳天天（即甲○○）所購入，我自己用的量大，我除了
    自己用，也有販賣等語（偵4161卷一第9頁、第327頁背面至
    328頁，原審卷第88頁），是依被告上開所供各節，堪認其
    就附表一編號1、2所示販賣第二級毒品甲基安非他命前而持
    有純質20公克以上，分別依為己持用（純值淨重20公克以上
    ）、販賣之目的而持有，而其被告上開因為己持用目的、販
    賣而為之各持有行為，應各自獨立而分別與被告上開為己持
    用、販賣犯行具垂直關係，其持有第二級毒品純質淨重20公
    克以上、及如附表一編號1、2所示販賣第二級毒品各罪，其
    犯意個別，行為互殊，應各自獨立，為不同之法律評價，即
    無高低度行為之關係可言，自不生吸收犯之問題，附此說明
    。
(三)至檢察官起訴書雖認被告於不詳時地，以不詳方式向「陳天
    天」販入不詳重量之甲基安非他命後，將之隨身攜帶，或置
    放在其位於宜蘭縣○○市○○路0段00巷00號之居處，俾伺機販
    賣，因認被告另涉犯毒品危害防制條例第5條第2項之意圖販
    賣而持有第二級毒品罪。然查被告雖於警詢、偵查、原審審
    理時供稱：我的毒品來源是綽號「秀姐」，網路暱稱「陳天
    天」，真實姓名為「甲○○」之女子（偵4161卷一第9頁，偵4
    161卷三第327頁背面，原審卷第33、68頁，本院卷第102至1
    03頁所附警詢調查筆錄），惟依臺灣士林地方檢察署109年
    度偵字第474、1249、3942、4330號起訴書所載（本院卷第1
    25至141頁），該案僅查獲甲○○於108年10月間至109年1月間
    販賣或轉讓第二級毒品甲基安非他命予陳仕修、蔡松波、陳
    柏元、鄭桂花、黃子葳等人，而無甲○○販賣毒品予被告之情
    形；另依被告於本院準備程序時供稱：我在108年4月15日當
    天下午2時35分，有因為持有二級毒品逾量而被警察查獲，
    經臺灣宜蘭地方法院108度訴264號判處有期徒刑10月，那兩
    天是鄭信泰給我毒品的，附表一編號3至7的毒品來源是鄭信
    泰等語（本院卷第155至158、231頁），又依卷附本院109年
    度上訴字第1703號判決（本院卷第75至92頁，起訴案號：臺
    灣宜蘭地方檢察署108年度偵字第3347、3759號起訴書，本
    院前審卷第63至69頁），鄭信泰確有於108年4月16日、108
    年5月10日分別以新臺幣（下同）50,000元及52,000元之價
    格各販賣1兩重之第二級毒品予被告；綜上以觀，堪認被告
    所稱前開經查於108年7月23日及同年月24日為警所查獲扣案
    如附表二編號1、3所示之毒品係向鄭信泰所購入，核非子虛
    ，至依卷附資料所示，尚乏上開毒品係購自「陳天天」即甲
    ○○處之跡證，從而起訴書認係向「陳天天」販入云云，容有
    誤會。而被告前開自鄭信泰108年4、5月間自鄭信泰處購得
    之第二級毒品甲基安非他命後，並自其中取出部分為附表一
    編號3至7之販賣行為（詳後述），被告雖有販入後復行賣出
    之情形，其意圖營利而販入毒品後，至首次賣出，乃二個舉
    動之接續實行，仍祇成立一個販賣既遂罪（最高法院100年
    度台上字第4787號、102年度台上字第414號刑事裁判參照）
    。檢察官認被告於108年7月23日下午4時40分許遭警持票拘
    提時附帶搜索(附表二編號1)，並於翌（24）日6時13分許持
    搜索票至上開居處執行搜索(附表二編號3)，扣得如附表二
    所示之物，另犯意圖販賣而持有第二級毒品罪名，亦有誤會
    ，併此敘明。
(四)刑之加重及減輕事由：
 1、累犯之說明：
　⑴被告前①因販賣第二級毒品案件，經臺灣花蓮地方法院98年度
    訴字第573號判決判處有期徒刑3年8月（共3罪），應執行有
    期徒刑4年6月，經本院花蓮分院99年度上訴字第138號刑事
    判決駁回上訴確定；②復因持有第一級毒品案件，經臺灣宜
    蘭地方法院99年度簡字第110號判決判處有期徒刑3月確定，
    上開①②所示之罪經臺灣花蓮地方法院99年度聲字第434號裁
    定定應執行有期徒刑4年8月確定，於102年4月16日因縮短刑
    期假釋出監，所餘刑期交付保護管束，至103年9月23日假釋
    期滿，假釋未經撤銷，未執行之刑期以已執行論而執行完畢
    ，有本院被告前案紀錄表1份在卷可參（本院卷第14至17、2
    5至26頁），其於有期徒刑執行完畢後5年內，故意再犯本案
    有期徒刑以上之罪，均為累犯。
  ⑵刑法有關累犯加重本刑部分，其不分情節於累犯者有其特別
    惡性及對刑罰反應力薄弱等立法理由，一律加重最低本刑，
    於不符合刑法第59條所定要件之情形下，致生行為人所受之
    刑罰超過其所應負擔罪責之個案，其人身自由因此遭受過苛
    之侵害部分，對人民受憲法第8條保障之人身自由所為限制
    ，不符憲法罪刑相當原則，牴觸憲法第23條比例原則。於此
    範圍內，有關機關應自本解釋公布之日起2年內，依本解釋
    意旨修正之。於修正前，為避免發生上述罪刑不相當之情形
    ，法院就該個案應依本解釋意旨，裁量是否加重最低本刑（
    司法院大法官會議釋字第775號解釋意旨參照）。審酌被告
    構成累犯之前案犯罪紀錄與本案或為同一罪質之販賣毒品案
    件、或為罪質相近之持有毒品案件，足徵其對刑罰反應力之
    薄弱，若加重最低本刑並無罪刑不相當之情形，各應依刑法
    第47條第1項規定，除販賣第二級毒品罪法定刑為無期徒刑
    部分依法不得加重外，分別加重其刑。
 2、修正前毒品危害防制條例第17條第2項：
    按修正前毒品危害防制條例第17條第2項規定，犯第4條至第
    8條之罪於偵查及審判中自白者，減輕其刑，旨在獎勵犯罪
    行為人之悛悔，同時使偵、審機關易於發現真實，以利毒品
    查緝，俾收防制毒品危害之效；從而祇須在偵查及審判階段
    各有一次以上之自白，不論該被告之自白，係出於自動或被
    動、簡單或詳細，並其自白後有無翻異，即應依法減輕其刑
    。被告就附表一編號1至7所示犯行，業於偵查、原審及本院
    審理中均自白犯行（偵4161卷三第328至329頁，原審卷第32
    至33、86至88、131至132頁，本院前審卷第120頁，本院卷
    第230頁），均應依修正前毒品危害防制條例第17條第2項之
    規定減輕其刑。　　
 3、毒品危害防制條例第17條第1項：
  ⑴附表一編號1、2部分無毒品危害防制條例第17條第1項之適用
    ：
　①按毒品危害防制條例第17條第1項規定：「犯第4條至第8條、
    第10條或第11條之罪，供出毒品來源，因而查獲其他正犯或
    共犯者，減輕或免除其刑。」所稱「供出毒品來源，因而查
    獲其他正犯或共犯」，係指被告供出毒品來源之有關資料，
    諸如前手之姓名、年籍、住居所、或其他足資辨別之特徵等
    ，使調查或偵查犯罪之公務員因而對之發動調查或偵查並查
    獲者，亦即被告之「供出毒品來源」，與調查或偵查犯罪之
    公務員對之發動調查或偵查並進而查獲之間，論理上須具有
    先後且相當之因果關係。又所稱「毒品來源」，係指被告原
    持有供自己犯該條項所列之罪之毒品源自何人之謂。因之，
    須被告所供出之毒品來源，與其所犯該條項所列之罪有直接
    關聯者，始得適用上開減免其刑之規定。倘被告所犯該條項
    所列之罪之犯罪時間，早於其所供出正犯或共犯供應毒品之
    時間，縱使該正犯或共犯確因被告之供出而被查獲，惟被告
    所犯該條項所列之罪，既與該正犯或共犯被查獲之案情無關
    ，自無上開減免其刑規定之適用（最高法院110年台上字第1
    366號判決參照）。
　②被告於警詢、偵查及原審審理時供稱：我的毒品來源是綽號
    「秀姐」，網路暱稱「陳天天」，真實姓名為「甲○○」之女
    子（偵4161卷一第9頁，偵4161卷三第327頁背面，原審卷第
    33、68頁，本院卷第102至103頁），惟依臺灣士林地方檢察
    署109年度偵字第474、1249、3942、4330號起訴書所載，該
    案係由被告供述毒品上游為甲○○，因而查獲甲○○於108年10
    月間至109年1月間販賣或轉讓第二級毒品甲基安非他命予陳
    仕修、蔡松波、陳柏元、鄭桂花、黃子葳等人，有宜蘭縣政
    府警察局110年2月6日警刑一字第1100007834號函所附被告
    警詢筆錄、甲○○移送書、犯罪事實一覽表及前開起訴書在卷
    可按（本院卷第97至141頁），本件被告販賣第二級毒品甲
    基安非他命予如附表一各編號所示之人之時間則在108年4月
    15日及同年6月至7月間，較早於甲○○上開販賣或轉讓毒品之
    時間，則被告縱有提供警方證據因而查獲甲○○為販毒上游，
    亦與本件販賣毒品犯行無直接關聯，此據臺灣士林地方檢察
    署於110年2月25日以士檢家盈109偵474字第1109008459號函
    覆稱：「本署有偵辦『甲○○』販賣毒品案件，但並非因乙○○之
    供述而查獲，亦未查到甲○○販賣或轉讓毒品予乙○○」等語即
    明(本院卷第173頁)，是本案被告曾稱上游為「陳天天」即
    甲○○云云，自無從依上開條例第17條第1項規定減、免其刑
    。
　③至被告其後於本院前審及本院審理時固改稱：其毒品來源為
    鄭信泰等語（本院卷第155至158頁），惟依卷附本院109年
    度上訴字第1703號判決（本院卷第75至92頁，起訴案號：臺
    灣宜蘭地方檢察署108年度偵字第3347、3759號起訴書，本
    院前審卷第63至69頁），鄭信泰係於108年4月16日、108年5
    月10日販賣第二級毒品予被告，而在被告所指稱之附表一編
    號1、2所示之毒品交易之後，是其附表一編號1、2所示毒品
    交易之毒品來源顯非為鄭信泰無疑。是就附表一編號1、2部
    分所示犯行之毒品來源均非鄭信泰，而無毒品危害防制條例
    第17條第1項規定之適用。
  ⑵附表一編號3至7部分有毒品危害防制條例第17條第1項之適用
    ：
　①按毒品危害防制條例第17條第1項規定：「犯第4條至第8條、
    第10條或第11條之罪，供出毒品來源，因而查獲其他正犯或
    共犯者，減輕或免除其刑。」所稱「供出毒品來源，因而查
    獲其他正犯或共犯者」，係指被告供出毒品來源之對向性正
    犯，或與其具有共同正犯、共犯（教唆犯、幫助犯關係）之
    毒品由來之人的相關資料，使調查或偵查犯罪之公務員據以
    對之發動調查或偵查，並因此而確實查獲其人、其犯行（最
    高法院109年度台上字第1450號判決參照）。
　②被告就附表一編號3至7之毒品來源，於訴訟程序中前後所述
    固有不同，先於警詢、偵查及原審審理時供稱：我的毒品來
    源是綽號「秀姐」，網路暱稱「陳天天」，真實姓名為「甲
    ○○」之女子（偵4161卷一第9頁，偵4161卷三第327頁背面，
    原審卷第33、68頁，本院卷第102至103頁），嗣於本院準備
    及審理時更詞稱：如附表一編號3至7所示販賣第二級毒品犯
    行之毒品來源為鄭信泰等語（本院卷第156至158頁），其中
    被告又曾一度稱：我賣給附表一編號7黃澄瑋的毒品來源不
    太記得來源等語（本院卷第158頁），然其後於本院審理時
    稱：附表一編號3至7，我的毒品來源是鄭信泰等語（本院卷
    第231頁），惟查：
　❶首依被告上開犯行之販賣時間以觀，其於108年6月26日至同
    年7月14日間販賣第二級毒品予葉柏偉（即附表一編號3至6
    ），在上開販賣予葉柏偉期間，被告另於108年7月2日販賣
    第二級毒品予附表一編號7之黃澄瑋，是認被告於該期間所
    販賣之毒品來源一致，較合常情；
　❷佐以被告確有多次販出及購入毒品之事實，記憶有所錯置，
    情有可原，此據被告於偵查時所稱：有些我不太記得等語即
    明(108年度偵字第4162號卷，下稱偵4162卷，第87頁)，參
    以被告既於108年6月12日偵查時供出其毒品來源為鄭信泰等
    語（原審卷第161至165頁），則被告於108年6月間所為上開
    指述，因較本案案發時間較近，較為可信；又本案被告固係
    於供述上手之後，始為附表一編號3至7販賣毒品之犯行，惟
    以被告於108年4月16日、同年5月10日向鄭信泰購買大量毒
    品後至本案最後一次於108年7月14日販賣毒品予葉柏偉(按
    即附表一編號6)之間確實未有遭警搜索扣押相關事證之紀錄
    ，則本案為警直至於108年7月23日、24日所查扣如附表二所
    示毒品，為被告向鄭信泰所購得，亦非無憑。
　❸又被告供出毒品上手為鄭信泰，因而為警查獲，並經臺灣宜
    蘭地方檢察署提起公訴及本院109年度上訴字第1703號判決
    有罪（本院卷第75至92頁，起訴案號：臺灣宜蘭地方檢察署
    108年度偵字第3347、3759號起訴書，本院前審卷第63至69
    頁），本案就此有利於被告刑罰減免事實之認定，依事證有
    疑，唯利被告之原則，堪認被告前開於本院準備程序及審理
    時供稱其附表一編號3至7之毒品來源亦為鄭信泰乙節，應非
    虛妄。
　③是被告就附表一編號3至7之犯行，合於上述「供出毒品來源
    ，因而查獲其他正犯或共犯者」之規定，依修正前毒品危害
    防制條例第17條第1項之規定，就被告所為如附表一編號3至
    7部分販賣第二級毒品犯行部分除為無期徒刑部分依法不得
    加重外，依累犯規定加重後，分別依修正前毒品危害防制條
    例17條第2項、毒品危害防制條例第17條第1項之規定遞減輕
    其刑。復考量因販賣毒品對於國民健康、社會治安甚有危害
    ，佐以被告有多次販賣毒品之犯行等節，爰不予免除其刑；
    惟依刑法第66條但書規定，減輕其刑同時有免除其刑之規定
    者，其減輕得減至3分之2，亦予敘明。
 4、不適用刑法第59條之說明：　　
  ⑴又犯罪之情狀顯可憫恕，認科以最低度刑仍嫌過重者，得酌
    量減輕其刑，刑法第59條定有明文。考其立法意旨，科刑時
    原即應依同法第57條規定審酌一切情狀，尤應注意該條各款
    所列事項，以為量刑標準。刑法第59條所謂「犯罪之情狀顯
    可憫恕」，自係指裁判者審酌第57條各款所列事項以及其他
    一切與犯罪有關之情狀之結果，認其犯罪足堪憫恕者而言（
    即犯罪另有其特殊之原因與環境等等），即必於審酌一切之
    犯罪情狀，在客觀上顯然足以引起一般同情，認為縱予宣告
    法定最低刑度猶嫌過重者，始有其適用（最高法院45年台上
    字第1165號、51年台上字第899號判例意旨參照）。
  ⑵甲基安非他命係毒品危害防制條例公告列管之第二級毒品，
    其流通危害社會秩序至鉅，向為國法所厲禁，被告為智識正
    常之人，對於販賣第二級毒品行為之違法性及對社會之危害
    性應有認識，且被告曾有施用、販賣毒品等前科紀錄，其中
    其販賣第二級毒品與其後因持有第一級毒品案件，經裁定定
    應執行有期徒刑4年8月確定，於102年4月16日因縮短刑期假
    釋出監，此有本院被告前案紀錄表在卷可考（本院卷第13至
    28頁），詎被告尤不知悔改，再犯本件販賣毒品案件，依被
    告之智識程度及經驗，當深刻瞭解販賣毒品之嚴重性，竟為
    圖利而仍執意為之，漠視法紀，嚴重破壞法之禁令，加劇毒
    品之傳播，其行為已非偶然，且扣得如附表二編號1、3所示
    之第二級毒品甲基安非他命數量非寡，其無視法令禁制，恣
    意販賣毒品，助長毒品流通，對社會治安造成嚴重之危害，
    實無任何足以引起一般人同情、顯可憫恕之處，且被告就附
    表一編號1、2所示販賣第二級毒品犯行，經依修正前毒品危
    害防治條例第17條第2項規定減輕其刑後，附表一編號3至7
    所示販賣第二級毒品犯行，經遞依修正前毒品危害防制條例
    第17條第2項、毒品危害防制條例第17條第1項規定減輕其刑
    後，業已無情輕法重之情形，是被告自無再依刑法第59條規
    定酌減其刑之餘地。
四、撤銷改判理由、量刑審酌事項及沒收（即被告如附表一編號
    3至7所示犯行、暨如附表一編號1、2所示之沒收部分與罪刑
    割裂適用原則，最高法院108年度台上字第337號判決意旨參
    照）：　
(一)撤銷改判理由：原審認被告所涉犯行事證明確，予以論罪科
    刑，固屬卓見。惟查：⒈被告所犯如附表一編號3至7所示犯
    行，業已供出其毒品來源，因而查獲鄭信泰乙節，而有毒品
    危害防制條例第17條第1項規定之適用，原審未適用前開規
    定，即有未洽。⒉就附表一編號1所示販賣第二級毒品之1,50
    0元販賣毒品所得，確有為被告所收受（詳後述），為被告
    該次販賣毒品之犯罪所得，應依法為沒收、追徵之諭知，原
    審以被告未收該筆購毒款項而未諭知沒收、追徵，亦有未合
    。⒊未扣案之門號0000000000、0000000000號SIM卡各1張，
    分別為被告供犯附表一編號2(門號0000000000號)、3至6(門
    號0000000000號)所用之物（詳後述），應依毒品危害防制
    條例第19條第1項規定、刑法第38條第4項為沒收、追徵之諭
    知，原審未宣告沒收、追徵，亦有未妥。被告此部分上訴請
    求從輕量刑即有理由；至被告另上訴請求依刑法第59條規定
    酌減其刑云云，就被告本案犯行何以不符刑法第59條規定，
    業經說明如前，是被告此部分上訴即非有理；惟原判決並有
    前開可議之處，無從予以維持，自應由本院將原判決此部分
    予以撤銷改判。
(二)量刑：爰以行為人之責任為基礎，審酌被告有違反毒品危害
    防制條例之犯罪科刑紀錄，有本院被告前案紀錄表在卷可參
    ，素行尚非良好，其亦明知甲基安非他命具有高度成癮性，
    戕害國人身心健康、危害社會秩序至鉅，向為國法所厲禁，
    猶無視國家杜絕毒品犯罪之禁令，恣意販售營利，法治觀念
    薄弱，行為偏差，應嚴予非難，並斟酌被告本案販賣第二級
    毒品之行為次數、毒品數量、價格、對象，暨被告於偵查時
    即坦認犯行之犯後態度，兼衡被告自陳國中肄業、入監前從
    事打掃工作、平均月收入1萬多元、離婚、有一未成年子女
    、低收入戶之家庭經濟生活狀況等一切情狀（本院卷第166
    頁），各量處如附表一編號3至7「罪名及宣告刑」欄所示之
    刑(另就被告所犯如附表一各編號所示之刑定其應執行之刑
    部分，說明如應執行刑)。
(三)沒收部分(就附表一編號1之犯罪所得、編號2之犯罪工具部
    分採與罪刑割裂適用原則)：
 1、犯罪所得：
　　按犯罪所得，屬於犯罪行為人者，沒收之。前2項沒收，於
    全部或一部不能沒收或不宜執行沒收時，追徵其價額，刑法
    第38條之1第1項前段、第3項分別定有明文。查：
　⑴就附表一編號1部分：被告雖於原審準備程序、審理及本院審
    理時辯稱：我當天有交甲基安非他命給張環麟，但毒品價金
    1,500元到現在都沒有付給我等語（原審卷第32、87頁，本
    院卷第231頁），然依被告於偵查時所陳：108年4月15日10
    時45分，張環麟打電話給我要買毒品，我們後來是在10時50
    分，如監視器影像所示礁溪鄉和平路93號4樓樓下，他騎機
    車，我步行，我忘記是1千元還2千元，我有交付給他用透明
    夾鍊袋裝的甲基安非他命，我通常1克算1千元等語（偵4161
    卷三第328頁），是被告於偵查時並未否認有何未收受張環
    麟毒品價金之情事；嗣於原審羈押訊問庭時，被告自承：對
    於羈押聲請書附表編號1(即108年4月15日10時50分販賣第二
    級毒品1,500元予張環麟部分)，有交付毒品及取得價金，我
    們是一手交錢、一手交貨等語(108年度聲羈字第80號卷第19
    頁)；足稽被告就此部分有無收取張環麟所交付之1,500元乙
    節，前後所陳明顯不一；又依證人張環麟於警詢、偵查時證
    稱：我在108年4月15日10時50分許，以1,500元向被告購買
    甲基安非他命，監視器影像的地點即礁溪鄉和平路93號礁溪
    國小後門，她交付給我1盒白色大衛空香菸盒，裡面裝有1包
    用透明夾鍊袋裝的甲基安非他命，我給她1,500元等語（偵4
    161卷一卷第83頁背面。偵4161卷三第250頁背面）；核與被
    告於羈押訊問庭時所自稱「一手交錢、一手交貨」等語相符
    ，堪認被告確有收受該筆1,500元之販賣毒品所得(此部分不
    影響本案被告於偵查及審判中就其販賣毒品所為自白之認定
    )，被告前開於原審所陳委無足取。是被告此部分犯行之取
    得之價金1,500元，屬被告之犯罪所得，並未扣案，應依刑
    法第38條之1第1項前段、第3項規定宣告沒收，於全部或一
    部不能沒收或不宜執行沒收時，追徵其價額。
  ⑵就附表一編號2至7「毒品名稱、數量及金額」欄所示之各次
    毒品價金，被告均已收受乙節，為被告所不否認（偵4161卷
    三第328頁正背面，原審卷第32至33、87頁），是被告就如
    附表一編號2至7所示「毒品名稱、數量及金額」欄所示之各
    次毒品價金為其販賣第二級毒品犯行取得之價金，均屬被告
    之犯罪所得，並未扣案，均應依刑法第38條之1第1項前段、
    第3項規定宣告沒收，於全部或一部不能沒收或不宜執行沒
    收時，均追徵其價額。　
 2、犯罪工具：
　　按犯毒品危害防制條例第4條至第9條、第12條、第13條或第
    14條第1項、第2項之罪者，其供犯罪所用之物，不問屬於犯
    罪行為人與否，均沒收之，毒品危害防制條例第19條第1項
    定有明文。
　⑴扣案如附表二編號4所示之電子磅秤2台係被告所有，並供本
    案販賣毒品所用之物，業據被告於原審審理時供承不諱（原
    審卷第118頁），應依毒品危害防制條例第19條第1項規定，
    於被告所犯附表一編號1至7所示罪刑項下宣告沒收。
　⑵扣案如附表二編號6所示之OPPO廠牌之行動電話（雙卡機，含
    門號0000000000號SIM卡1張），為被告所有，並供其使用及
    為附表一編號1所示販賣毒品犯行所用之物，為被告所坦認
    （原審卷第118頁），並有通訊監察譯文在卷可憑（偵4161
    卷一第26頁），應依毒品危害防制條例第19條第1項規定，
    於被告所犯附表一編號1所示罪刑項下宣告沒收。
　⑶扣案如附表二編號6所示之OPPO廠牌之行動電話（雙卡機，不
    含門號0000000000號SIM卡）及未扣案之門號0000000000號
    行動電話SIM卡1張，為被告所有，並供其使用及為附表一編
    號2所示販賣毒品犯行所用之物，為被告坦認在卷（原審卷
    第118頁），並有通訊監察譯文在卷可憑（偵4161卷一第27
    頁），應依毒品危害防制條例第19條第1項規定，於被告所
    犯附表一編號2所示罪刑項下宣告沒收，並就未扣案之門號0
    000000000號行動電話SIM卡1張，依刑法第38條第4項規定，
    於全部或一部不能沒收或不宜執行沒收時，追徵其價額。
　⑷扣案如附表二編號7所示之SAMAUNG廠牌之行動電話及未扣案
    之門號0000000000號行動電話SIM卡1張，為被告所有，並供
    其使用及為附表一編號3至6所示販賣毒品犯行所用之物，為
    被告所坦認（原審卷第118頁），並有通訊監察譯文在卷可
    憑（偵4161卷一第28至30頁），應依毒品危害防制條例第19
    條第1項規定，於被告所犯附表一編號3至6所示罪刑項下宣
    告沒收，並就未扣案之門號0000000000號行動電話SIM卡1張
    ，依刑法第38條第4項規定，於全部或一部不能沒收或不宜
    執行沒收時，追徵其價額。
　⑸扣案如附表二編號5所示之蘋果廠牌之行動電話（含門號0000
    000000號SIM卡1張），為被告所有，並供其使用及為附表一
    編號7所示販賣毒品犯行所用之物，為被告所坦認（原審卷
    第118頁），並有通訊監察譯文在卷可憑（偵4161卷一第31
    至32頁），應依毒品危害防制條例第19條第1項規定，於被
    告所犯附表一編號7所示罪刑項下宣告沒收。　　　
　⑹至附表二編號2、編號8所示之ASUS廠牌行動電話、門號00000
    00000號SIM卡1張及夾鏈袋4包、吸食器1組，雖為被告所有
    ，然依被告於原審審理時供稱上開物品與本案販賣第二級無
    關（原審卷第118、119頁），且依卷附相關資料，亦無被告
    持上開物品而為本案如附表一各次犯行之事證，爰均不予宣
    告沒收，附此敘明。　　
(四)毒品部分之沒收銷燬：
　　按以營利為目的販入毒品，經多次販賣後，持有剩餘毒品被
    查獲者，其各次販賣毒品行為如併合處罰，該持有剩餘毒品
    之低度行為，應僅為最後一次販賣毒品之高度行為所吸收，
    不另論罪。故就該查獲之剩餘毒品，祗能於最後一次之販賣
    毒品罪宣告沒收銷燬，不得於各次販賣毒品罪均宣告沒收銷
    燬（最高法院105年台上字第2174號判決可資參照）。扣案
    如附表二編號1、3所示之第二級毒品甲基安非他命共計25包
    ，經送驗後驗出甲基安非他命成分等情，有慈濟大學濫用藥
    物檢驗中心108年8月5日慈大藥字第108080553號函暨所附鑑
    定書、108年8月5日慈大藥字第108080552號函暨所附鑑定書
    在卷可憑（偵4161卷三第383頁背面至384頁背面、第385頁
    正背面），為被告販賣第二級毒品犯行查獲毒品，應依毒品
    危害防制條例第18條第1項前段規定，於附表一編號6之犯行
    項下宣告沒收銷燬之。至取樣化驗部分，既已驗畢用罄滅失
    ，不另諭知沒收銷燬。
五、維持原判決之理由（即被告如附表一編號1、2所示罪刑部分
    ，僅撤銷沒收部分，詳述如前）：
(一)原審以被告如附表一編號1、2所示販賣第二級毒品犯行，事
    證明確，分別依修正前毒品危害防制條例第4條第2項、第17
    條第2項等規定，審酌毒品對社會秩序及國民健康危害至深
    且鉅，嚴重影響社會治安，被告為有正常智識之成年人，竟
    無視毒品之危害性及法律之嚴禁，為一己之私利販賣毒品甲
    基安非他命，危害國民身心健康及社會風氣，兼衡販賣毒品
    之數量、金額，暨渠等之素行、犯後態度及生活狀況、智識
    程度等一切情狀，各量處如附表一編號1、2「罪名及宣告刑
    」欄所示之刑。核其認事用法，均無違誤，量刑亦屬妥適。
(二)被告上訴意旨以其附表一編號1、2所示販賣第二級毒品部分
    亦有修正前毒品危害防制條例第17條第1項，另請求依刑法
    第59條規定酌減其刑云云。惟被告就附表一編號1、2所示販
    賣第二級毒品犯行，核無修正前毒品危害防制條例第17條第
    1項之適用，且無刑法第59條酌減之可能，已詳述如前，另
    原審量定刑期，已就被告販賣毒品之數量、犯後坦承部分犯
    行之態度，及其犯罪情節、所生危害等刑法第57條所列各款
    情狀詳為斟酌，在法定刑度內，酌量科刑，適法行使其量刑
    之裁量權，無偏執一端，致明顯失出之情形，核無違法或不
    當之情形。從而，被告就此部分仍執前詞提起上訴，請求從
    輕其刑，為無理由，應予駁回。　　
六、應執行刑：
    本院審酌被告犯如附表一編號1至7所示犯行，罪質相同，犯
    罪時間為108年4月間至同年7月間，時間密接，販賣對象4人
    ，暨販賣毒品之數量及犯罪所得均非鉅，與大盤或毒梟之大
    量流通毒品，仍屬有別，如以實質累加之方式定應執行刑，
    則處罰之刑度顯將超過被告行為之不法內涵，而違反罪責原
    則，又考量因生命有限，刑罰對被告造成之痛苦程度，係隨
    刑度增加而生加乘效果，而非以等比方式增加，以隨罪數增
    加遞減其刑罰之方式，當足以評價被告行為之不法性。綜上
    ，為適度反應被告整體犯罪行為之不法與罪責程度及對其施
    以矯正之必要性，爰就被告所犯如附表一編號1、2罪刑上訴
    駁回部分，及所犯如附表一編號3至7經本院撤銷部分，合併
    定應執行刑為有期徒刑5年，以示懲儆。
據上論斷，應依刑事訴訟法第368條、第369條第1項前段、第364
條、第299條第1項前段，刑法第2條第1項前段，修正前毒品危害
防制條例第4條第2項、第17條第2項、毒品危害防制條例第17條
第1項、第18條第1項前段、第19條第1項，刑法第11條、第47條
第1項、第51條第5款、第38條第4項、第38條之1第1項前段、第3
項，判決如主文。
本案經檢察官陳怡君提起公訴，檢察官鄭堤升到庭執行職務。　
中　　華　　民　　國　　110 　年　　4 　　月　　15　　日
                  刑事第三庭    審判長法　官  張惠立
                                      法  官  張江澤
                                      法  官  劉兆菊
以上正本證明與原本無異。
如不服本判決，應於收受送達後20日內向本院提出上訴書狀，其
未敘述上訴之理由者並得於提起上訴後20日內向本院補提理由書
（均須按他造當事人之人數附繕本）「切勿逕送上級法院」。
                                      書記官  吳芝嘉
中　　華　　民　　國　　110 　年　　4 　　月　　16　　日
附錄：本案論罪科刑法條全文
修正前毒品危害防制條例第4條
製造、運輸、販賣第一級毒品者，處死刑或無期徒刑；處無期徒
刑者，得併科新臺幣2千萬元以下罰金。
製造、運輸、販賣第二級毒品者，處無期徒刑或7年以上有期徒
刑，得併科新臺幣1千萬元以下罰金。
製造、運輸、販賣第三級毒品者，處7年以上有期徒刑，得併科
新臺幣7百萬元以下罰金。
製造、運輸、販賣第四級毒品者，處5年以上12年以下有期徒刑
，得併科新臺幣3百萬元以下罰金。
製造、運輸、販賣專供製造或施用毒品之器具者，處1年以上7年
以下有期徒刑，得併科新臺幣1 百萬元以下罰金。前五項之未遂
犯罰之。　　　
附表一：
編號 被告使用手機門號 購毒者及持用手機門號 交易時間及地點 毒品名稱、數量及金額 罪名及宣告刑 沒收 1 OPPO廠牌行動電話門號0000000000 張環麟0000000000 乙○○與張環麟於108年4月15日10時45分許，以左列手機門號聯絡購毒事宜後，張環麟即騎乘機車前往宜蘭縣○○鄉○○路00號礁溪國小後門處，俟抵達後再次撥打被告所持用之左列手機門號通知被告，被告即於同日10時50分許徒步抵達該處將以右列之價格將右列之毒品售予張環麟。 第二級毒品甲基安非他命1包價格1,500元。 乙○○販賣第二級毒品，累犯，處有期徒刑參年柒月。 扣案如附表二編號4、6所示之物沒收。未扣案之犯罪所得新臺幣壹仟伍佰元均沒收，於全部或一部不能沒收或不宜執行沒收時，追徵其價額。 2 OPPO廠牌行動電話門號0000000000 臧銳遠0000000000 乙○○與臧銳遠於108年4月15日11時42分許起，接續以左列手機門號聯繫購毒事宜後，臧銳遠即騎乘機車至宜蘭縣○○鄉○○路000號喜互惠和平店前，俟於同日11時56分許，乙○○步行抵達該處即以右列之價格將右列之毒品售予臧銳遠並收受價金。 第二級毒品甲基安非他命1包價格1,000元。 乙○○販賣第二級毒品，累犯，處有期徒刑參年柒月。 扣案如附表二編號4、6（不含0000000000號SIM卡1張）所示之物沒收；未扣案之門號0000000000號SIM卡壹張及未扣案之販賣毒品所得新臺幣壹仟元均沒收，於全部或一部不能沒收或不宜執行沒收時，追徵其價額。 3 SAMSUNG廠牌行動電話門號0000000000 葉柏偉0000000000 乙○○與葉柏偉於108年6月26日21時29分許，以左列手機門號聯絡購毒事宜後，葉柏偉即騎乘機車前往宜蘭縣宜蘭市嵐峰路三段臺灣房屋對面遮雨棚，俟抵達後再次撥打被告所持用之左列手機門號通知被告，被告即於同日21時38分許騎乘機車至該處以右列之價格將右列之毒品售予葉柏偉並收受價金。 第二級毒品甲基安非他命1包價格2,000元。 乙○○販賣第二級毒品，累犯，處有期徒刑壹年捌月。  扣案如附表二編號4、7所示之物沒收；未扣案之門號0000000000號SIM卡壹張及未扣案之犯罪所得新臺幣貳仟元均沒收，於全部或一部不能沒收或不宜執行沒收時，追徵其價額。 4 SAMSUNG廠牌行動電話門號0000000000 葉柏偉0000000000 乙○○與葉柏偉於108年6月30日11時25分許起，接續以左列手機門號聯絡購毒事宜後，葉柏偉即騎乘機車前往宜蘭縣宜蘭市嵐峰路三段臺灣房屋對面遮雨棚，俟抵達後再次撥打被告所持用之左列手機門號通知被告，被告即於同日11時42分許騎乘機車至該處以右列之價格將右列之毒品售予葉柏偉並收受價金。 第二級毒品甲基安非他命1包價格2,000元。 乙○○販賣第二級毒品，累犯，處有期徒刑壹年拾月。  扣案如附表二編號4、7所示之物沒收；未扣案之門號0000000000號SIM卡壹張及未扣案之犯罪所得新臺幣貳仟元均沒收，於全部或一部不能沒收或不宜執行沒收時，追徵其價額。 5 SAMSUNG廠牌行動電話門號0000000000 葉柏偉0000000000 乙○○與葉柏偉於108年7月9日16時36分許，以左列手機門號聯絡購毒事宜後，葉柏偉即騎乘機車前往宜蘭縣宜蘭市嵐峰路三段臺灣房屋對面遮雨棚，俟抵達後再次撥打被告所持用之左列手機門號通知被告，被告即於同日16時48分許騎乘機車至該處以右列之價格將右列之毒品售予葉柏偉並收受價金。 第二級毒品甲基安非他命1包價格1,000元。 乙○○販賣第二級毒品，累犯，處有期徒刑壹年陸月。  扣案如附表二編號4、7所示之物沒收；未扣案之門號0000000000號SIM卡壹張及未扣案之犯罪所得新臺幣壹仟元均沒收，於全部或一部不能沒收或不宜執行沒收時，追徵其價額。 6 SAMSUNG廠牌行動電話門號0000000000 葉柏偉0000000000 乙○○與葉柏偉於108年7月14日10時36分許，以左列手機門號聯絡購毒事宜後，葉柏偉即騎乘機車前往宜蘭縣宜蘭市嵐峰路三段臺灣房屋對面遮雨棚，俟抵達後再次撥打被告所持用之左列手機門號通知被告，被告即於同日10時49分許至該處以右列之價格將右列之毒品售予葉柏偉並收受價金。 第二級毒品甲基安非他命1包價格2,000元。 乙○○販賣第二級毒品，累犯，處有期徒刑壹年捌月。  扣案如附表二編號1、3所示之物沒收銷燬之；扣案如附表二編號4、7所示之物沒收；未扣案之門號0000000000號SIM卡壹張及未扣案之犯罪所得新臺幣貳仟元均沒收，於全部或一部不能沒收或不宜執行沒收時，追徵其價額。 7 IPHONE廠牌行動電話門號0000000000 黃澄瑋0000000000 乙○○與黃澄瑋於108年7月2日13時3分許，接續以左列手機門號聯絡購毒事宜後，黃澄瑋即駕駛汽車前往宜蘭縣宜蘭市嵐峰路二段、三段拱門處，俟抵達後再次撥打被告所持用之左列手機門號通知被告，被告即於同日13時49分許至該處將以右列之價格將右列之毒品售予葉柏偉並收受價金。 第二級毒品甲基安非他命2包。價格共5,000元（起訴書誤載為1,500元，應予更正）。 乙○○販賣第二級毒品，累犯，處有期徒刑壹年拾月。 扣案如附表二編號4、5所示之物沒收；未扣案之犯罪所得新臺幣伍仟元沒收，於全部或一部不能沒收或不宜執行沒收時，追徵其價額。 
　
附表二：
編號 扣得物（扣押目錄表所載品名）  備註 1 甲基安非他命22包 ⑴袋上編號1：毛重8.9274公克、淨重8.4868公克、取樣0.0083公克、餘重8.4785公克（原審誤載為8.4758公克，應予更正），檢出甲基安非他命成分，純度92%，純質淨重7.8119公克； ⑵袋上編號2：毛重8.8437公克、淨重8.4031公克、取樣0.0086公克、餘重8.3945公克，檢出甲基安非他命成分，純度87%，純質淨重7.3087公克； ⑶袋上編號3：毛重1.2131公克、淨重0.9786公克（原審誤載為0.9876公克，應予更正）、取樣0.0085公克、餘重0.9701公克，檢出甲基安非他命成分，純度96.4%，純質淨重0.9429公克（原審誤載為0.9494公克，應予更正）； ⑷袋上編號4：毛重1.2094公克、淨重0.9749公克、取樣0.0083公克、餘重0.9666公克，檢出甲基安非他命成分，純度93.6%，純質淨重0.9126公克； ⑸袋上編號5：毛重1.2070公克、淨重0.9725公克、取樣0.0088公克、餘重0.9637公克，檢出甲基安非他命成分，純度90.7%，純質淨重0.8819公克； ⑹袋上編號6：毛重1.2374公克、淨重1.0029公克、取樣0.0090公克、餘重0.9939公克，檢出甲基安非他命成分，純度90.1%，純質淨重0.9037公克； ⑺袋上編號7：毛重1.2289公克、淨重0.9944公克、取樣0.0085公克、餘重0.9859公克，檢出甲基安非他命成分，純度93.6%，純質淨重0.9312公克； ⑻袋上編號8：毛重1.2206公克、淨重0.9861公克、取樣0.0086公克、餘重0.9775公克，檢出甲基安非他命成分，純度90.5%，純質淨重0.8921公克； ⑼袋上編號9：毛重1.2268公克、淨重0.9923公克、取樣0.0088公克、餘重0.9835公克，檢出甲基安非他命成分，純度96.6%，純質淨重0.9585公克； ⑽袋上編號10：毛重1.2375公克、淨重1.0030公克、取樣0.0084公克、餘重0.9946公克，檢出甲基安非他命成分，純度86.3%，純質淨重0.8657公克； ⑾袋上編號11：毛重1.0464公克、淨重0.8119公克、取樣0.0088公克、餘重0.8031公克，檢出甲基安非他命成分，純度91.1%，純質淨重0.7399公克； ⑿袋上編號12：毛重1.0451公克、淨重0.8106公克、取樣0.0085公克、餘重0.8021公克，檢出甲基安非他命成分，純度92.5%，純質淨重0.7496公克； ⒀袋上編號13：毛重1.0379公克、淨重0.8034公克、取樣0.0091公克、餘重0.7943公克，檢出甲基安非他命成分，純度91.2%，純質淨重0.7328公克； ⒁袋上編號14：毛重1.0106公克、淨重0.7761公克、取樣0.0091公克、餘重0.7670公克，檢出甲基安非他命成分，純度94.8%，純質淨重0.7360公克（原審誤載為0.7380公克，應予更正）； ⒂袋上編號15：毛重1.0436公克、淨重0.8091公克、取樣0.0090公克、餘重0.8001公克，檢出甲基安非他命成分，純度86.7%，純質淨重0.7012公克； ⒃袋上編號16：毛重0.9951公克、淨重0.7606公克、取樣0.0088公克、餘重0.7518公克，檢出甲基安非他命成分，純度90.8%，純質淨重0.6906公克； ⒄袋上編號17：毛重0.4303公克、淨重0.1958公克、取樣0.0084公克、餘重0.1874公克，檢出甲基安非他命成分，純度94%，純質淨重0.1841公克； ⒅袋上編號18：毛重0.4455公克、淨重0.2110公克、取樣0.0091公克、餘重0.2019公克，檢出甲基安非他命成分，純度90.2%，純質淨重0.1904公克； ⒆袋上編號19：毛重0.4283公克、淨重0.1938公克、取樣0.0088公克、餘重0.1850公克，檢出甲基安非他命成分，純度99.3%，純質淨重0.1925公克； ⒇袋上編號20：毛重0.4403公克、淨重0.2058公克、取樣0.0085公克、餘重0.1973公克，檢出甲基安非他命成分，純度92.6%，純質淨重0.1905公克； 袋上編號21：毛重0.4062公克、淨重0.1717公克、取樣0.0085公克、餘重0.1632公克，檢出甲基安非他命成分，純度86.6%，純質淨重0.1487公克； 袋上編號22：毛重0.4443公克、淨重0.2098公克、取樣0.0085公克、餘重0.2013公克，檢出甲基安非他命成分，純度81.3%，純質淨重0.1706公克 ⑴左揭為員警於108年7月23日16時40分持拘票拘提被告，執行附帶搜索扣得（偵4161卷一第60至66頁） ⑵毒品鑑驗：慈濟大學濫用藥物檢驗中心108年8月5日慈大藥字第108080553號函暨所附鑑定書（偵4161卷三第383頁背面至384頁背面）　 2 ASUS紅色手機（含門號0000000000號SIM卡）、夾鏈袋1包  同上⑴ 3 甲基安非他命3包   ⑴袋上編號1：毛重19.7374公克、淨重17.2895公克、取樣0.0087公克、餘重17.2808公克，檢出甲基安非他命成分，純度86.6%，純質淨重14.9644公克； ⑵袋上編號2：毛重0.7645公克、淨重0.4342公克、取樣0.0085公克、餘重0.4257公克，檢出甲基安非他命成分，純度86.6%，純質淨重0.3760公克（原審誤載為0.3766公克，應予更正）； ⑶袋上編號3：毛重1.1132公克、淨重0.6816公克、取樣0.0083公克、餘重0.6733公克，檢出甲基安非他命成分，純度95.9%，純質淨重0.6537公克 ⑴左揭為員警於108年7月24日6時13分許持搜索票，至被告位於宜蘭縣○○市○○路0段00巷00號之居處執行搜索扣得（偵4161卷一第39至42頁） ⑵毒品鑑驗：慈濟大學濫用藥物檢驗中心108年8月5日慈大藥字第108080552號函暨所附鑑定書（偵4161卷三第385頁正背面） 4 電子磅秤2台  同上⑴ 5 IPHONE手機1支（含0000000000號SIM卡）  同上 6 OPPO手機1支（含0000000000號SIM卡）  同上 7 SAMSUNG手機1支  同上 8 吸食器1組、門號0000000000SIM卡、夾鏈袋3包  同上